臺灣新北地方法院三重簡易庭小額民事判決
110年度重小字第3641號
原      告  泰安產物保險股份有限公司

法定代理人  李松季
訴訟代理人  劉恒佐
訴訟代理人  呂宜哲
          

被      告  陳文美  住新北市○○區○○○路0段00巷000號0                      樓
訴訟代理人  林仲緯

上列當事人間請求侵權行為損害賠償事件，於民國111年1月26日
言詞辯論終結，本院判決如下：
    主  文
原告之訴駁回。
訴訟費用新臺幣壹仟元由原告負擔。 
    理由要領
一、原告起訴主張：被告於民國109年10月10日19時許，駕駛車
    牌號碼000-0000號汽車，在新北市林口區三井OUTLET私人停
    車場內，因未保持行車安全間隔之過失，撞擊原告所承保，
    訴外人劉沐垚所有之車牌號碼000-0000號自用小客車（下稱
    系爭車輛），系爭車輛因而受損，經送修後支出修復費用新
    臺幣（下同）31,703元，而原告已依保險契約賠付被保險人
    上開修復費用，依法取得代位求償權。為此，爰依侵權行為
    及保險法代位權之法律關係，請求被告給付31,703元，及自
    起訴狀繕本送達翌日起至清償日止，按年息5%計算之法定遲
    延利息等事實，固據其提出行車執照、修車估價單、統一發
    票、車損照片、現場監視器畫面截圖、汽車險理賠申請書等
    為證，惟被告則求為判決駁回原告之訴，並辯稱：承認有開
    車經過上開停車場，但否認有撞到系爭車輛等語。
二、經查：按因故意或過失，不法侵害他人之權利者，負損害賠
    償責任，民法第184條第1項前段固定有明文。然按當事人主
    張有利於己之事實者，就其事實有舉證之責任，民事訴訟法
    第277條前段亦有明定；且民事訴訟如係由原告主張權利者
    ，應先由原告負舉證之責，若原告先不能舉證，以證實自己
    主張之事實為真實，則被告就其抗辯事實即令不能舉證，或
    其所舉證據尚有疵累，亦應駁回原告之請求。申言之，侵權
    行為所發生之損害賠償請求權，應具備加害行為、侵害權利
    、行為不法、致生損害、相當因果關係、行為人具責任能力
    及行為人有故意或過失等成立要件，若任一要件有所欠缺，
    即無侵權行為責任之可言，且原告應就上開要件負舉證責任
    。本件原告雖主張被告應負侵權行為損害賠償責任，無非係
    以現場監視器畫面截圖為其主要論據，然該畫面僅顯示被告
    所駕駛之車輛行經該處之情形，無法據以證明被告所駕駛之
    車輛有撞擊系爭車輛，致其受損；又經本院依職權向新北市
    政府警察局林口分局調取本件車禍資料核閱，其中經該分局
    處理員警嚴頌翔製作之道路交通事故現場草圖，亦只載明：
    「一、無現場，故無法測繪（事後報案）。二、警方協助調
    閱監視畫面，無觀察到肇事情形，無法判斷....」等情，亦
    不足以證明被告所駕駛之車輛於行經上開停車場時確有撞擊
    系爭車輛致其受損之情事，則原告主張被告應負侵權行為損
    害賠償責任，賠償系爭車輛之修復費用31,703元，非屬有據
    。
三、從而，原告本於侵權行為及保險法代位權之法律關係，請求
    被告給付31,703元，及自起訴狀繕本送達翌日起至清償日止
    ，按年息5%計算之法定遲延利息，為無理由，應予駁回。
四、本件係小額訴訟事件，爰依民事訴訟法第436條之19第1項之
    規定，確定本件訴訟費用1,000元，由敗訴之原告負擔。
中　　華　　民　　國　　111 　年　　2 　　月　　16　　日
                       法  官  趙義德
以上正本係照原本作成。
如不服本判決，應於送達後20日內，向本院提出上訴狀，並表明
上訴理由（上訴理由應表明一、原判決所違背之法令及具體內容
。二、依訴訟資料可認為原判決有違背法令之具體事實。）如於
本判決宣示後送達前提起上訴者，應於判決送達後20日內補提上
訴理由書（須附繕本），如未於上訴後20日內補提合法上訴理由
書，法院得逕以裁定駁回上訴。
中　　華　　民　　國　　111 　年　　2 　　月　　16　　日
                       書記官  張裕昌